hu: Keresztöltéses hímzőkeret tartozékai: Keret és csipeszek; Keret és padlóállvány; Keret és ölbe vehető állvány; Keret és tekerőrudak; Keret és oldalsó rudak; Keret és asztali állvány; Csak keret; Csak cserealkatrészek; Egyéb
da: Komponenter, der medfølger til korsstingsrammen: Ramme og klemmer; Ramme og gulvstativ; Ramme og skødstativ; Ramme og rullestænger; Ramme og sidestænger; Ramme og bordstativ; Kun ramme; Kun reservedele; Andet
fi: Ristipistokehykseen sisältyvät komponentit: Kehys ja puristimet; Kehys ja lattiateline; Kehys ja syliteline; Kehys ja rullaustangot; Kehys ja sivutangot; Kehys ja pöytäteline; Vain kehys; Vain varaosat; Muu
lt-LT: Įtraukti kryžminio siuvinėjimo rėmo komponentai: Rėmas + spaustukai; Rėmas + grindų stovas; Rėmas + ant kelių dedamas stovas; Rėmas + ritininiai strypai; Rėmas + šoninės juostos; Rėmas + stalinis stovas; Tik rėmas; Tik atsarginės dalys; Kita
sl-SI: Sestavni deli okvirja za križni vbod: Okvir in sponke; Okvir in talno stojalo; Okvir in naročno stojalo; Okvir in palice za navijanje; Okvir in stranske palice; Okvir in namizno stojalo; Samo okvir; Samo nadomestni deli; Drugo
zh-CN: 十字绣框架包含的组件: 绣架 + 夹子; 绣架 + 落地支架; 绣架 + 膝上支架; 绣架 + 卷轴杆; 绣架 + 侧杆; 绣架 + 桌面支架; 仅绣架; 仅替换零件; 其他
zh-TW: 十字繡框隨附組件: 框架 + 夾子; 框架 + 落地立架; 框架 + 腿上立架; 框架 + 捲軸桿; 框架 + 側桿; 框架 + 桌上立架; 僅含框架; 僅含替換零件; 其他
sv: ram inkluderar komponenter: Ram + klämmor; Ram + golvstativ; Ram + knästativ; Ram + rullstänger; Ram + sidostänger; Ram + bordsstativ; Endast ram; Endast reservdelar; Övrigt
bg-BG: Включени компоненти към рамка за кръстат бод: Рамка + скоби; Рамка + подова стойка; Рамка + стойка за скут; Рамка + навиващи се пръти; Рамка + странични ленти; Рамка + настолна стойка; Само рамка; Само резервни части; Други
sk-SK: Priložené komponenty rámu pre krížikovú výšivku: Rám + svorky; Rám + stojan na podlahu; Rám + stojan na kolená; Rám + rolovacie tyče; Rám + bočné lišty; Rám + stolový stojan; Iba rám; Len náhradné diely; Iné
tr: Kanaviçe kasnağına dâhil bileşenler: Çerçeve + klipsler; Çerçeve + zemin standı; Çerçeve + kucak standı; Çerçeve + sarma çubukları; Çerçeve + yan çubuklar; Çerçeve + masa standı; Yalnızca çerçeve; Yalnızca yedek parçalar; Diğer
nb: Inkluderte komponenter i rammen: Ramme + klemmer; Ramme + gulvstativ; Ramme + fangstativ; Ramme + rullestenger; Ramme + sidestenger; Ramme + bordstativ; Kun ramme; Kun reservedeler; Annet
cs: Součásti rámu pro křížkovou výšivku: Rám a svorky; Rám a stojan na podlahu; Rám a stojan na klín; Rám a rolovací tyče; Rám a boční lišty; Rám a stojan na stůl; Pouze rám; Pouze náhradní díly; Ostatní
en: Cross-stitch frame included components: Frame + clamps; Frame + floor stand; Frame + lap stand; Frame + scroll rods; Frame + side bars; Frame + table stand; Frame only; Replacement parts only; Other
th: ส่วนประกอบที่มีมาให้ในชุดของเฟรมปักครอสติส: เฟรมและแคลมป์; เฟรมและขาตั้งพื้น; เฟรมและขาตั้งบนตัก; เฟรมและแกนหมุน; เฟรมและแถบด้านข้าง; เฟรมและขาตั้งโต๊ะ; เฟรมเท่านั้น; อะไหล่สำรองเท่านั้น; อื่นๆ
pl: Elementy dołączone do ramy do haftu krzyżykowego: Rama + zaciski; Rama + stojak podłogowy; Rama + stojak na kolana; Rama + wałki; Rama + pręty boczne; Rama + stojak stołowy; Tylko rama; Tylko części zamienne; Inne
ro-RO: Componente incluse cadrul de cusătură în cruce: Cadru + cleme; Cadru + suport de podea; Cadru + suport de poală; Cadru + tije rotative; Cadru + bare laterale; Cadru + suport de masă; Doar cadru; Doar piese de schimb; Altele
fr: Éléments inclus avec le cadre de point de croix: Cadre + pinces; Cadre + support de sol; Cadre + support de genoux; Cadre + tiges de défilement; Cadre + barres latérales; Cadre + support de table; Cadre uniquement; Pièces de rechange uniquement; Autre
nl: Kruissteekframe meegeleverde onderdelen: Frame en klemmen; Frame en vloerstandaard; Frame en schootstandaard; Frame en rolstokken; Frame en zijbalken; Frame en tafelstandaard; Alleen frame; Alleen reserveonderdelen; Overig
es: Componentes incluidos en el bastidor de punto de cruz: Bastidor + abrazaderas; Bastidor + soporte de pie; Bastidor + soporte de regazo; Bastidor + varillas de desplazamiento; Bastidor + barras laterales; Bastidor + soporte de mesa; Solo bastidor; Solo piezas de repuesto; Otro
ko: 십자수 프레임 구성품: 프레임 및 클램프; 프레임 및 플로어 스탠드; 프레임 및 랩 스탠드; 프레임 및 스크롤 막대; 프레임 및 측면 바; 프레임 및 테이블 스탠드; 프레임만 포함; 교체용 부품만 포함; 기타
vi: Các thành phần đi kèm khung thêu chữ thập: Khung + kẹp; Khung + giá đỡ đứng; Khung + giá đỡ trên đùi; Khung + trục cuộn; Khung + thanh bên; Khung + giá đỡ để bàn; Chỉ khung; Chỉ các bộ phận thay thế; Khác
pt-PT: Componentes incluídos na moldura de ponto cruz: Bastidor + grampos; Bastidor + suporte de pé; Bastidor + suporte de colo; Bastidor + varetas de enrolar; Bastidor + barras laterais; Bastidor + suporte de mesa; Apenas bastidor; Apenas peças de substituição; Outro
it: Frame per punto croce con componenti inclusi: Telaio + morsetti; Telaio + supporto da terra; Telaio + supporto da grembo; Telaio + aste avvolgibili; Telaio + barre laterali; Telaio + supporto da tavolo; Solo telaio; Solo pezzi di ricambio; Altro
ja: クロスステッチFrameに含まれるコンポーネント: フレーム＋クランプ; フレーム＋フロアスタンド; フレーム＋ラップスタンド; フレーム＋スクロールロッド; フレーム＋サイドバー; フレーム＋テーブルスタンド; フレームのみ; 交換部品のみ; その他
ru: Компоненты в комплекте с пяльцами для вышивки крестиком: Рама + зажимы; Рама + напольная подставка; Рама + диванная подставка; Рама + стержни для накручивания; Рама + боковые планки; Рама + настольная подставка; Только рама; Только запасные части; Другое
hr-HR: Frame za križni vez uključen u komponente: Okvir i stezaljke; Okvir i podni stalak; Okvir i stalak za krilo; Okvir i šipke za namotavanje; Okvir i bočne letvice; Okvir i stolni stalak; Samo okvir; Samo zamjenski dijelovi; Ostalo
de: Im Kreuzstichrahmen enthaltene Komponenten: Rahmen + Klemmen; Rahmen + Bodenständer; Rahmen + Schoßständer; Rahmen + Rollstäbe; Rahmen + Seitenstangen; Rahmen + Tischständer; Nur Rahmen; Nur Ersatzteile; Sonstige
el: Εξαρτήματα πλαισίου σταυροβελονιάς που περιλαμβάνονται: Τελάρο + σφιγκτήρες; Τελάρο + βάση δαπέδου; Τελάρο + βάση ποδιών; Τελάρο + ράβδοι τυλίγματος; Τελάρο + πλαϊνές ράβδοι; Τελάρο + επιτραπέζια βάση; Μόνο τελάρο; Μόνο ανταλλακτικά; Άλλο
pt-BR: Componentes incluídos com a moldura de ponto cruz: Bastidor + grampos; Bastidor + suporte de chão; Bastidor + suporte de colo; Bastidor + rolos giratórios; Bastidor + barras laterais; Bastidor + suporte de mesa; Apenas bastidor; Apenas peças de reposição; Outro